【裁判字號】    97,易,1952
【裁判日期】    970829
【裁判案由】    竊盜
【裁判全文】
臺灣板橋地方法院刑事判決              97年度易字第1952號
公  訴  人  臺灣板橋地方法院檢察署檢察官
被      告  甲○○
                    （現另案羈押於臺灣臺北看守所）
上列被告因竊盜案件，經檢察官提起公訴（97年度偵字第13655
號），本院判決如下：
    主  文
甲○○竊盜，累犯，處有期徒刑壹年肆月。扣案之鑰匙壹支沒收
。
    事  實
一、甲○○有違反麻醉藥品管理條例、毒品危害防制條例及多次
    竊盜前科。前因竊盜案件，分別經本院以94年度易字第1351
    號、95年度易字第512 號刑事判決判處有期徒刑八月、一年
    確定；及因施用第一級、第二級毒品案件，經臺灣高等法院
    以95年度上訴字第1288號刑事判決分別判處有期徒刑十月、
    六月確定。上開案件嗣經臺灣高等法院以96年度聲減字第
    1759號裁定各減其刑期二分之一，並定應執行刑為有期徒刑
    一年三月確定，後於民國96年8 月4 日縮刑期滿執行完畢。
二、詎甲○○猶不知悛悔，於97年4 月27日上午8 時許，行經臺
    北縣三重市○○街9 之1 號前時，見乙○○所有車牌號碼為
    GA-0320 號之自小客貨車（廂型車）停放於該處，竟意圖為
    自己不法之所有，以自備之鑰匙一支發動該車後竊取之（車
    內並有加油會員卡三張、高速公路回數票九張、磨鐵器重機
    具一台、尖嘴鉗、老虎鉗、開口扳手、扳手柄、手電筒各一
    支、電線一綑等物）。嗣經乙○○報案失竊後，警方於同日
    晚間6 時30分許，發現該車停放於臺北縣三重市○○路與疏
    洪東路口，即埋伏於該處，後於同日夜間8 時30分許見甲○
    ○出現進入該車並持自備鑰匙欲發動該車，遂向前逮捕甲○
    ○，並於甲○○身上、所攜背包內起出上開鑰匙、尖嘴鉗、
    老虎鉗、開口扳手、扳手柄、手電筒各一支、電線一綑等物
    。
三、案經乙○○訴由臺北縣政府警察局三重分局報請臺灣板橋地
    方法院檢察署檢察官偵查起訴。
    理  由
一、證人乙○○於警詢中所為之證述，雖係被告甲○○以外之人
    於審判外之陳述，然經本院於審判期日調查證據時提示被告
    並告以要旨後，被告就證據能力方面並未聲明異議，且本院
    審酌證人乙○○前與被告素不相識，並無怨隙，僅係單純竊
    盜案件之被害人，衡情當無曲詞誣陷被告之動機，是其於案
    發後記憶猶新之情況下所為之陳述，可信性甚高，如引用渠
    等上開於警詢中所為之證述作為證據應屬適當，依刑事訴訟
    法第159 條之5 規定，即有證據能力。
二、訊據被告固坦承有於上開時、地進入前揭自小客貨車之事實
    ，惟矢口否認有何竊盜犯行，辯稱：伊當時係想要擦汗，剛
    好看到該自小貨車內有衛生紙，方開啟車門入內拿取，旋即
    為警方逮捕，伊並未竊取該車，為警查獲時亦未持鑰匙欲發
    動該車云云。經查：
(一)被害人乙○○所有前揭自小客貨車及其內物品於上開時、地
    遭人竊走，而被告於為警查獲時正進入該自小客貨車內，並
    經警方於其身上、所攜背包內起出上開鑰匙、尖嘴鉗、老虎
    鉗、開口扳手、扳手柄、手電筒各一支、電線一綑等物之事
    實，為被告所供承不諱，核與證人即被害人乙○○於警詢、
    偵查及本院審理中、證人即查獲警員蘇良弼於偵查及本院審
    理中所為之證述相符，並有贓物認領保管單、車籍查詢基本
    資料各一紙、現場及扣案物品相片六幀附卷可稽，暨被告所
    有之鑰匙一支扣案可資佐證，是此部分之事實堪以認定，合
    先敘明。
(二)證人蘇良弼於偵查及本院審理中均明確證稱當時在該自小客
    貨車附近埋伏，見被告進入該車後即向前逮捕，此時被告已
    以上開自備鑰匙將引擎電門轉動至發動之狀態等語，核與卷
    附現場模擬照片相符（參見97年度偵字第13655 號偵查卷第
    29頁）。按被告於警詢中即矢口否認當時有竊取該車之意圖
    ，惟仍對警員所述將鑰匙插入發動引擎等情表示「正確」等
    語，且被告既否認犯行，若非確有將上開鑰匙插入引擎電門
    ，又何須配合警方拍攝上開模擬照片？可徵證人蘇良弼所證
    ，並非無據。且被告雖稱上開扣案鑰匙係伊機車鑰匙，然一
    般機車鑰匙與汽車鑰匙迥異，惟上開鑰匙竟恰巧可發動該自
    小客貨車乙節，除據證人蘇良弼證述甚明外，後經通知到場
    取回該車之證人乙○○，亦於本院審理中明確證稱警方有試
    著以該鑰匙發動車輛，伊親眼看到可以發動等語（參見本院
    97年8 月6 日審判筆錄第4 頁），亦顯見當時被告應確有以
    該鑰匙發動上開自小客貨車之事實，至為灼然。
(三)又被告為警查獲時所扣得之老虎鉗、尖嘴鉗等工具，業據證
    人乙○○於本院審理中明確證稱係伊擔任木工所用之工具，
    電線一綑則係電器之接地線，因承包工程有時需幫客戶之電
    氣用品安裝接地線，另扳手柄已經壞掉不能用，只是剛好塞
    在車上等語（參見上開本院審判筆錄第6 頁），所述均十分
    合乎情理，且證人乙○○既已找回失車，更無誣指上開市價
    不高之一般五金手工具為其所有之理。反之，被告於警詢及
    偵查中均稱當日係坐計程車至附近友人處唱卡拉OK，回家途
    中方進入該自小客貨車拿衛生紙擦汗，於本院審理中，卻又
    稱係因當時工作回來，有流汗之故所以想拿該車上之衛生紙
    擦汗等語，前後已有所不同。且若其係至友人處唱卡拉OK，
    又何須攜帶上開有一定重量之五金手工具到場？況施作板模
    ，頂多攜帶尖嘴鉗、老虎鉗以將木板上之鐵釘或異物拆卸，
    何須攜帶六角扳手？遑論已無用處之扳手柄，及與板模、土
    水工作毫無關係之接地線？被告所述，十分不合情理。此外
    ，被告為年滿五十歲之男子，依其所述平日又從事板模、清
    潔等粗重工作，殊難想像其流汗時，竟會特別找衛生紙來擦
    汗，何況其為警查獲時為4 月27日晚間8 時許，仍屬春天，
    晚間之氣溫應十分涼爽，被告為警查獲時尚穿著長袖外套（
    參見卷附現場照片），又豈會流汗到非以衛生紙擦汗之程度
    ？何以不直接將外套脫掉，或以外套袖子擦汗即可？此均顯
    見被告上開所辯，悖於常情，無非事後卸責之詞，洵非足採
    。
(四)準此，被告進入該車前即已持有車內之遭竊工具，進入車內
    後並直接拿取鑰匙發動該車，顯然其在當日晚間6 時許警方
    埋伏前即已持有該車甚明。而該車係於當日上午8 時許方遭
    竊，業據證人乙○○證述甚明，距離警方發現埋伏時間不到
    十小時，一般竊賊欲銷贓當不可能如此迅速。且該車為82年
    1 月出廠，有上開車籍查詢基本資料一紙在卷可按，遭竊時
    已有十五年車齡，衡情竊賊轉手變賣或轉讓之可能性委實甚
    低，當係直接供己代步使用。是綜合上情觀之，系爭自小客
    貨車及車內財物應係被告於當日上午8 時許以該自備鑰匙竊
    取得手後，供其代步使用，當無疑義。據此，本案事證明確
    ，被告犯行，堪以認定。
三、論罪科刑部分：
(一)核被告所為係犯刑法第320 條第1 項之竊盜罪。
(二)被告前因竊盜案件，分別經本院以94年度易字第1351 號 、
    95年度易字第512 號刑事判決判處有期徒刑八月、一年確定
    ；及因施用第一級、第二級毒品案件，經臺灣高等法院以95
    年度上訴字第1288號刑事判決分別判處有期徒刑十月、六月
    確定。上開案件嗣經臺灣高等法院以96年度聲減字第1759號
    裁定各減其刑期二分之一，並定應執行刑為有期徒刑一年三
    月確定，後於96年8 月4 日縮刑期滿執行完畢乙節，有臺灣
    高等法院被告前案記錄表一份在卷可按，其受有期徒刑執行
    完畢後五年內，故意再犯本件有期徒刑以上之罪，為累犯，
    應依刑法第47條第1 項之規定加重其刑。
(三)本院爰審酌被告前已有多次竊盜前科，有上開被告前案紀錄
    表一份附卷可稽，可徵其素行不佳，其犯罪之動機、目的在
    於貪圖不法利益，犯罪手段，所竊得之自小貨車為82年1 月
    出廠，已有十五年車齡，價值約為新臺幣五萬元（參見被害
    人乙○○警詢中所述），尚非甚鉅，且經追回失物，被害人
    之損失尚非十分重大，暨被告犯罪後猶否認犯行，毫無悔意
    等一切情狀，量處如主文所示之刑，以資懲儆。
(四)扣案之鑰匙一支，為被告所有之物，業據其供承在卷，且為
    供犯本件竊盜罪所用之物，亦如前述，爰依刑法第38條第1
    項第2款之規定，併予宣告沒收，附此敘明。
據上論斷，應依刑事訴訟法第299 條第1 項前段，刑法第320 條
第1 項、刑法第47條第1 項、第38條第1 項第2 款，刑法施行法
第1 條之1 第1 項、第2 項前段，判決如主文。
本案經檢察官吳宗光到庭執行職務。
中    華    民    國    97    年    8     月    29    日
                  刑事第十四庭  法  官 張紹省
以上正本證明與原本無異。
如不服本判決應於送達後十日內向本院提出上訴狀。
                                書記官 周雅玲
中    華    民    國    97    年    8     月    29    日
附錄本案論罪科刑法條全文：
中華民國刑法第320條第1項
意圖為自己或第三人不法之所有，而竊取他人之動產者，為竊盜
罪，處五年以下有期徒刑、拘役或五百元以下罰金。


司法院資訊處製作；財團法人民間司法改革基金會備份。
